【裁判字號】    92,裁,1383
【裁判日期】    921002
【裁判案由】    都市計畫
【裁判全文】
最  高  行  政  法  院  裁  定                  九十二年度裁字第一三八三號
    抗  告  人  乙○○
                甲○○
右抗告人因與相對人臺北縣政府間都市計畫事件，對於中華民國九十一年八月五日
臺北高等行政法院九十年度訴字第四九○三號裁定提起抗告，本院裁定如左︰
    主  文
抗告駁回。
抗告訴訟費用由抗告人負擔。
    理  由
一、按抗告法院認抗告為不合法或無理由者，應為駁回抗告之裁定，行政訴訟法第二
    百七十二條準用民事訴訟法第四百九十二條第一項定有明文。
二、本件抗告人所有坐落台北縣淡水鎮○○○段油車口小段一二七、一八○─二等地
    號土地，經相對人於民國（下同）八十六年三月十二日以八六北府工都字第○五
    九二四○號公告「擬定淡水都市計畫（部分原港埠區變更為住宅區）細部計畫案
    」，將上開土地劃為行水區，並依都市計畫法第二十三條規定辦理樁位測定等後
    續事宜，後於八十七年十二月十四日以八七北府工都字第三九二○三五號公告「
    變更淡水都市計畫（部分原港埠區變更為住宅區）案細部計畫樁位成果圖」在案
    。嗣相對人所屬工務局以八十八年二月二十日八八北工都字第一─一一二六號函
    檢送變更淡水都市計畫（部分原港埠區變更為住宅區）案現場樁位點交紀錄乙份
    予淡水鎮公所、淡水地政事務所，請依都市計畫樁測定及管理辦法第二十五條、
    第三十八條規定妥為管理維護及辦理地籍分割，抗告人不服，循序提起行政訴訟
    。
三、原裁定以：相對人所屬工務局上開公函，係檢送樁位點交紀錄予淡水鎮公所、淡
    水地政事務所，請其依規定妥為管理維護及辦理地籍分割之通知，對抗告人未直
    接發生法律效果，非屬行政處分，不得對之提起訴願，訴願決定機關以程序不合
    ，不予受理，自無不合，抗告人復對之提起行政訴訟，及未經向相對人請求賠償
    協議逕訴請相對人給付國家賠償計新臺幣五四五、二五○元，難謂合法。適用訴
    願法第三條第一項、第七十七條第八款及行政訴訟法第一百零七條第一項第十款
    之規定，駁回抗告人在原審之訴。
四、查訴願法第三條所稱行政處分，係指中央或地方機關就公法上具體事件所為之決
    定或其他公權力措施而對外直接發生法律效果之單方行政行為。至若行政機關就
    所屬機關應行處理之事項，函請依規定辦理，則屬上級機關本於職權對下級機關
    所為之指示，既非對人民所為之行政行為，更不因而對人民直接發生法律上之效
    果，自不得認係行政處分而對之提起行政爭訟。本件相對人前揭八八北工都字第
    一─一一二六號函，係就已確定之淡水都市計畫案，檢送都市計畫現場樁位點交
    紀錄，函其所屬淡水鎮公所、淡水地政事務所分別依「都市計畫樁測定及管理辦
    法」第二十五條規定管理維護，及第三十八條規定辦理地籍分割。係上級機關對
    下級機關所為之指示。非對抗告人所為之行政處分，原裁定認抗告人之訴不合法
    ，連同其合併請求損害賠償，併予駁回，核無不合。抗告意旨，以本件都市計畫
    實體上之事項，指摘原裁定不當，求為廢棄，為無理由，應予駁回。
五、依行政訴訟法第二百七十二條、第一百零四條、民事訴訟法第四百九十二條第一
    項、第九十五條、第七十八條，裁定如主文。
中    華    民    國    九十二      年      十        月      二        日
                    最 高 行 政 法 院  第 四 庭
                                審 判 長 法  官      廖  政  雄
                                         法  官      趙  永  康
                                         法  官      林  清  祥
                                         法  官      鍾  耀  光
                                         法  官      姜  仁  脩
右  正  本  證  明  與  原  本  無  異
                                         法院書記官  彭  秀  玲
中    華    民    國    九十二      年      十        月      二        日


司法院資訊處製作；財團法人民間司法改革基金會備份。
